---
title: 'Graphics: BoxPlot, ScatterPlot, BarPlot, Histograms, Pie'
author: "Janeci Leoni Dewes"
output:
  html_document:
    df_print: paged
---


Basic graphic options available in the R language.

## 1º Boxplot

```{r}
# def Data
attach(sleep)
```



```{r}
sleepboxplot = boxplot(data = sleep, extra ~ group,
                       main = "Duração do Sono",
                       col.main = "red", ylab = "Horas", xlab = "Droga")
```


## Horizontal boxplot


```{r}
# Horizontal boxplot
horizontalboxplot = boxplot(data = sleep, extra ~ group,
                            ylab = "", xlab = "", horizontal = T)

```

```{r}
# Add color
horizontalboxplot = boxplot(data = sleep, extra ~ group,
                            ylab = "", xlab = "", horizontal = T,
                            col = c("blue", "red") )

```
## 2º Scatterplot

```{r}
# Def data
x = rnorm(10,5,7)
y = rpois(10,7)
z = rnorm(10,6,7)
t = rpois(10,9)

```



```{r}
# Plot
plot(x, y, col = 123, pch = 10, main = "Multi Scatterplot",
     col.main = "red", cex.main = 1.5, xlab = "Variável Independente", 
     ylab = "Variável Dependente")

# Add points
points(z, t, col = "blue", pch = 4)
# Add points
points(y, t, col = 777, pch = 9)
# Add legend
legend(-6,5.9, legend = c("Nível 1", "Nível 2", "Nível 3"),
       col = c(123, "blue", 777), pch = c(10,4,9),
       cex = 0.65, bty = "n")


```

## 3º Barplot

```{r}
# Def data
dados <- matrix(c(652,1537,598,242,36,46,38,21,218,327,106,67), nrow = 3, byrow = T)
dados

```

```{r}
# Nomeando linhas e colunas na matriz
colnames(dados) <- c("0","1-150","151-300",">300") 
rownames(dados) <- c("Jovem","Adulto","Idoso") 
dados

```

```{r}
# Construindo o Barplot
barplot(dados, beside = T) 
barplot(dados) 

```

```{r}
# Construindo o plot - Stacked Bar Plot
# As 3 faixas de idade são representadas na mesma coluna para as diferentes quantidades
barplot(dados, col = c("steelblue1", "tan3", "seagreen3"))
legend("topright", pch = 15, col = c("steelblue1", "tan3", "seagreen3"), legend = c("Jovem","Adulto","Idoso"))


```


```{r}
# Color and legend
barplot(dados, beside = T, col = c("steelblue1", "tan3", "seagreen3"))
legend("topright", pch = 15, col = c("steelblue1", "tan3", "seagreen3"), legend = c("Jovem","Adulto","Idoso"))


```
```{r}
# Com a Transposta da matriz, inverter as posições entre faixa etária e faixa de quantidade
t(dados)

```

```{r}
# Grafico de transp dos dados
barplot(t(dados), beside = T, col = c("steelblue1", "tan3", "seagreen3", "peachpuff1"))
legend("topright", pch = 15, col = c("steelblue1", "tan3", "seagreen3", "peachpuff1"), legend = c("0","1-150","151-300",">300"))

```



## 4º Histograms

```{r}
# Def data
dados = cars$speed
```


```{r}
# Construindo um histograma - é usado para visualizar a distribuição de freq de UMA variável.
# divide em classes (grupos) de dados que aparecem com maior/menor frequencia.
hist(dados)
```
# ?hist
Conforme consta no help, o parâmetro breaks pode ser um dos itens abaixo:
Um vetor para os pontos de quebra entre as células do histograma
Uma função para calcular o vetor de breakpoints
Um único número que representa o número de células para o histograma
Uma cadeia de caracteres que nomeia um algoritmo para calcular o número de células 
Uma função para calcular o número de células.

```{r}
hist(dados, breaks = 10, main = "Histograma das Velocidades") # breaks: caixinhas
```


```{r}
hist(dados, labels = T, breaks = c(0,5,10,20,30), main = "Histograma das Velocidades") # caixinhas específicas
```


```{r}
hist(dados, labels = T, breaks = 10, main = "Histograma das Velocidades") # mostra o total de freq das caixinhas
```


```{r}
hist(dados, labels = T, ylim = c(0,10), breaks = 10, main = "Histograma das Velocidades")
```


```{r}
# Adicionando linhas ao histograma
grafico <- hist(dados, breaks = 10, main = "Histograma das Velocidades")
# Criando uma distribuição normal, media, desvio padrão 
xaxis = seq(min(dados), max(dados), length = 10)
yaxis = dnorm(xaxis, mean = mean(dados), sd = sd(dados))
#calcular a diferença:
yaxis = yaxis*diff(grafico$mids)*length(dados)

#acrescentar mais uma camada = distribuição normal 
lines(xaxis, yaxis, col = "red")

```
distribuição normal mostra se os dados estão com: 
media ~ = 0
desvio padrão ~ = 1


## 5º Pie

```{r}
# Criando as fatias
fatias = c(40, 20, 40)
# Nomeando os labels
paises = c("Brasil", "Argentina", "Chile")

```

```{r}
# Unindo paises e fatias - com a fç paste
paises = paste(paises, fatias)

```

```{r}
# Incluindo mais detalhes no label
paises = paste(paises, "%", sep = "")

```

```{r}
# Construindo um gráfico
pie(fatias, labels = paises,
    col = c("darksalmon", "gainsboro", "lemonchiffon4"), 
    main ="Distribuição de Vendas")

```

```{r}
# Def dataframe (iris)
attach(iris)
```

```{r}
Values = table(Species) 
labels = paste(names(Values))
pie(Values, labels = labels, main = "Distribuição de Espécies")

```


```{r}
# 3D - Pcte Plotrix
library(plotrix) 
```

```{r}
pie3D(fatias, labels = paises, explode = 0.05,
      col = c("steelblue1", "tomato2", "tan3"), 
      main = "Distribuição de Vendas")

# explode = divisão entre as fatias. 
```





