---
title: "ggplot2"
author: "Janeci Leoni Dewes"
output:
  html_document:
    df_print: paged
---

```{r setup, include=FALSE}
knitr::opts_chunk$set(echo = TRUE)
```

## R ggplot2

Data visualization study done with the ggplot2 library, one of the most popular 
visualization packages for R language.

This package offers more modification options, ready-made captions and more solid formatting.
https://cran.r-project.org/web/packages/ggplot2/ggplot2.pdf
https://www.rstudio.com/wp-content/uploads/2015/03/ggplot2-cheatsheet.pdf

```{r}
# Instalando e carregando o pacote
# install.packages("ggplot2")
library(ggplot2)
```

## Including Plots

You can also embed plots, for example:

```{r}
# Plotando um gráfico básico com qplot() - (tips => dataset que vem com R)
data(tips, package = 'reshape2')
# qplot fç do ggplot2, gera um scatterplot
qplot(total_bill, tip, data = tips, geom = "point")
```
```{r}
# Usando a gramática dos gráficos:
# Camada 1
camada1 <- geom_point(
  mapping = aes(x = total_bill, y = tip, color = sex),
  data = tips,
  size = 3
)
# ggplot é a fç do ggplot2
ggplot() + camada1
```
```{r}
# Contruindo um modelo de regressão
modelo_base <- lm(tip ~ total_bill, data = tips)
modelo_fit <- data.frame(
  total_bill = tips$total_bill, 
  predict(modelo_base, interval = "confidence")
)

head(modelo_fit)
```

```{r}
# Camada 2 - colocar o modelo de regressão (modelo_fit) na forma de linha (geom_line())
camada2 <- geom_line(
  mapping = aes(x = total_bill, y = fit),
  data = modelo_fit,
  color = "darkred"
)

# Camada 1 (pontos) e camada 2(linha de regressão)
ggplot() + camada1 + camada2
```
```{r}
# Camada 3
camada3 <- geom_ribbon(
  mapping = aes(x = total_bill, ymin = lwr, ymax = upr),
  data = modelo_fit,
  alpha = 0.3
)
# alpha = espessura 
# geom_ribbon = limite de confiança (margem de erro do modelo de regressão(modelo preditivo))
ggplot() + camada1 + camada2 + camada3
```

```{r}
# Versão final otimizada - as 3 camadas acima, podem ser resumidas aos seguintes comandos:
ggplot(tips, aes(x = total_bill, y = tip)) +
  geom_point(aes(color = sex)) +
  geom_smooth(method = 'lm')
```

```{r}

# ScatterPlot com linha de regressão (que é um modelo preditivo)

# Dados
data = data.frame(cond = rep(c("Obs 1", "Obs 2"), 
                             each = 10), var1 = 1:100 + 
                    rnorm(100,sd = 9), var2 = 1:100 + 
                    rnorm(100,sd = 16))


# Plot
ggplot(data, aes(x = var1, y = var2)) +    
  geom_point(shape = 1) +  
  geom_smooth(method = lm , color = "red", se = FALSE) 

```


```{r}
# Bar Plot

# Dados
data = data.frame(grupo = c("A ","B ","C ","D ") , 
                  valor = c(33,62,56,67) , 
                  num_obs = c(100,500,459,342))

# Gerando a massa de dados (cumsum= soma acumulada)
data$right = cumsum(data$num_obs) + 30 * c(0:(nrow(data)-1))
data$left = data$right - data$num_obs 

# Plot
ggplot(data, aes(ymin = 0)) + 
  geom_rect(aes(xmin = left, xmax = right, 
                ymax = valor, colour = grupo, fill = grupo)) +
  xlab("Número de Observações") + ylab("Valor")
```


# Análise Usando mtcars (dataset)


```{r}
head(mtcars)
```

```{r}
ggplot(data = mtcars, aes(x = disp, y = mpg)) + geom_point()
```


```{r}
# Outro aspecto que pode ser mapeado nesse gráfico é a cor dos pontos
ggplot(data = mtcars, 
       aes(x = disp, y = mpg, 
           colour = as.factor(am))) + geom_point()
```
```{r}
# No entanto, tambem podemos mapear uma variável contínua à cor dos pontos:
ggplot(mtcars, aes(x = disp, y = mpg, colour = cyl)) + geom_point()
```


```{r}
# Também podemos mapear o tamanho dos pontos à uma variável de interesse:
# A legenda é inserida no gráfico automaticamente
ggplot(mtcars, aes(x = disp, y = mpg, colour = cyl, size = wt)) + geom_point()
```
```{r}
# Os geoms definem qual forma geométrica será utilizada para a visualização dos dados no gráfico. 
ggplot(mtcars, aes(x = as.factor(cyl), y = mpg)) + geom_boxplot()
```

```{r}
# Histogramas
ggplot(mtcars, aes(x = mpg), binwidth = 30) + geom_histogram()
```


```{r}
# Gráfico de Barras
ggplot(mtcars, aes(x = as.factor(cyl))) + geom_bar()
```


# Personalizando os gráficos

```{r}
ggplot(mtcars, aes(x = as.factor(cyl), y = mpg, 
                   colour = as.factor(cyl))) + geom_boxplot()

```

```{r}
ggplot(mtcars, aes(x = as.factor(cyl), y = mpg, 
                   fill = as.factor(cyl))) + geom_boxplot()
```


```{r}
ggplot(mtcars, 
       aes(x = as.factor(cyl), y = mpg)) + 
  geom_boxplot(color = "blue", fill = "seagreen4")
```
```{r}
# Podemos alterar os eixos
ggplot(mtcars, aes(x = mpg)) + 
  geom_histogram() + 
  xlab("Milhas por galão") + ylab("Frequência")
```
```{r}
# Legendas
ggplot(mtcars, aes(x = as.factor(cyl), fill = as.factor(cyl))) + 
  geom_bar() +
  labs(fill = "cyl")
```

```{r}
# Trocando a posição da legenda (theme)
ggplot(mtcars, aes(x = as.factor(cyl), fill = as.factor(cyl))) + 
  geom_bar() +
  labs(fill = "cyl") +
  theme(legend.position = "top")

```

```{r}
# Sem legenda
ggplot(mtcars, aes(x = as.factor(cyl), fill = as.factor(cyl))) + 
  geom_bar() +
  guides(fill = FALSE)
```
```{r}
# Facets - (vários graficos na mesma área de plotagem( facet_grid))
# Horizontal:
ggplot(mtcars, aes(x = mpg, y = disp, colour = as.factor(cyl))) + 
  geom_point() + 
  facet_grid(am~.)
```
```{r}
# Vertical:
ggplot(mtcars, aes(x = mpg, y = disp, colour = as.factor(cyl))) +
  geom_point() + 
  facet_grid(.~am)
```

# Vários plots juntos (gridExtra + ggplot2)


```{r}
# Plots diferentes juntos (diferente de Facet)
# install.packages("gridExtra")
library(gridExtra)
library(ggplot2)
```

```{r}
# Dataset diamonds(da ling R)
data(diamonds)
```


```{r}
# Histograma como plot1
plot1 <- qplot(price, data = diamonds, binwidth = 1000)
# ScatterPlot como plot2
plot2 <- qplot(carat, price, data = diamonds, colour = cut)
```


```{r}
# Combina os 2 plots na mesma área (graficos diferentes, potem na mesma area  (não é facet)
grid.arrange(plot1, plot2, ncol = 1)
```
# Gráficos de Densidade

```{r}
ggplot(data = diamonds, aes(x = price, group = cut, fill = cut)) + 
  geom_density(adjust = 1.5)
```

```{r}
ggplot(data = diamonds, aes(x = price, group = cut, fill = cut)) + 
  geom_density(adjust = 1.5 , alpha = 0.2)
```

```{r}
ggplot(data = diamonds,aes(x = price, group = cut, fill = cut)) + 
  geom_density(adjust = 1.5, position = "fill")
```


# Facets com reshape

```{r}
library(reshape2)
library(plotly) # Com esse pacote é possivel publicar online, não é gratuito
```

```{r}

sp <- ggplot(tips, aes(x = total_bill, y = tip/total_bill)) + geom_point(shape = 1) 

sp + facet_grid(sex ~ .)

ggplotly() # Os recursos interativos são do plotly
```

```{r}
sp + facet_grid(. ~ sex)
ggplotly()
```


```{r}
sp + facet_wrap( ~ day, ncol = 2)
ggplotly()
```



```{r}
ggplot(mpg, aes(displ, hwy)) + geom_point() + facet_wrap(~manufacturer)
ggplotly()
```

